最高法院刑事判決            一○○年度台上字第七一七二號
上  訴  人  洪文騰
上列上訴人因搶奪案件，不服台灣高等法院高雄分院中華民國一
００年八月十六日第二審判決（一００年度上訴字第九一三號，
起訴案號：台灣高雄地方法院檢察署九十九年度偵字第三二六六
０、三四三八四、三五二一六號），提起上訴，本院判決如下：
    主  文
上訴駁回。
    理  由
按刑事訴訟法第三百七十七條規定，上訴於第三審法院，非以判
決違背法令為理由，不得為之。是提起第三審上訴，應以原判決
違背法令為理由，係屬法定要件。如果上訴理由書狀並未依據卷
內訴訟資料，具體指摘原判決不適用何種法則或如何適用不當，
或所指摘原判決違法情事，顯與法律規定得為第三審上訴理由之
違法情形，不相適合時，均應認其上訴為不合法律上之程式，予
以駁回。本件原判決綜合全部卷證資料，認定上訴人洪文騰有其
事實欄附表（下稱附表）三編號３、４、５所載之搶奪犯行，已
詳述所憑之證據及其認定之理由；對於上訴人辯稱附表三編號３
、４、５搶奪犯行符合自首減刑要件云云，如何不足採，亦依調
查所得證據予以指駁、說明。因認上訴人搶奪犯行明確，維持第
一審論處上訴人搶奪（均累犯）三罪刑之判決，駁回其在第二審
此部分之上訴。上訴意旨略稱：上訴人附表三編號３、４、５所
載之搶奪犯行，符合自首減刑要件，且上訴人始終坦認犯行，實
因家庭感情所累而犯罪，應符合刑法第五十九條規定，均應予減
刑云云。惟查，犯罪事實之認定、證據之取捨及證明力之判斷，
俱屬事實審法院之職權，苟其取捨判斷不違背經驗法則與論理法
則，即不能指為違法。原判決已敘明依憑上訴人之自白及證人即
被害人魏玉芬、高薇評、王胡麗華、林正隆、賴志連之證詞，佐
以卷附內政部警政署刑事警察局指紋鑑定書、相關監視錄影畫面
等證據資料，參互勾稽判斷，於理由內逐一論述剖明其採證認事
之理由，且就摒棄上訴人認其三搶奪犯行符合自首減刑要件之辯
解，於理由內為論述、指駁，並敘明本於調查所得之心證，分別
定其取捨而為事實判斷之理由，所為論斷及說明，無違經驗法則
與論理法則，且屬事實審法院取捨證據職權之適法行使，尚難漫
指為違法。原判決就上訴人上揭犯行與自首要件不符，理由已敘
明所憑之證據及理由，尚無不合。又刑法第五十九條之酌量減輕
其刑，必須犯罪之情狀在客觀上顯可憫恕，認科以最低度刑仍嫌
過重者，始有其適用，且為事實審法院依職權審酌之事項，原判
決依調查所得結果，未依刑法第五十九條規定酌量減輕其刑，並
無違法可言。上訴意旨置原判決之論敘於不顧，仍執陳詞，就原
判決已詳為論斷及說明之事項，再為事實上之爭辯，並對原審採
證認事之職權行使，任意指摘，難謂已符合首揭法定上訴要件，
其該部分之上訴不合法律上之程式，應予駁回。又查第三審上訴
書狀，應敘述上訴之理由，其未敘述者，得於提起上訴後十日內
補提理由書於原審法院，已逾上述期間，而於第三審法院未判決
前仍未提出上訴理由書狀者，第三審法院應以判決駁回之，刑事
訴訟法第三百八十二條第一項、第三百九十五條後段規定甚明。
本件上訴人因搶奪等案件，不服原審判決，於民國一００年九月
五日提起上訴，其上訴理由狀僅就上開附表三編號３、４、５搶
奪犯行載述上訴理由，就附表三編號１、２及６至之搶奪罪部
分均未敘述理由，迄今逾期已久，於本院未判決前仍未提出，依
上開規定其上訴自非合法，應併予駁回。又上訴人另犯附表一之
普通竊盜、附表二之加重竊盜部分，原審係分別依刑法第三百二
十條第一項、第三百二十一條第一項第一、二款論處，核屬刑事
訴訟法第三百七十六條第二款之案件，依同條規定，此部分既經
第二審判決，自不得上訴於第三審法院，上訴人復提起上訴，顯
非適法。此部分均應併予駁回。
據上論結，應依刑事訴訟法第三百九十五條，判決如主文。
中    華    民    國  一○○  年   十二   月  二十二  日
                      最高法院刑事第七庭
                          審判長法官  石  木  欽  
                                法官  洪  佳  濱  
                                法官  段  景  榕  
                                法官  周  煙  平  
                                法官  洪  兆  隆  
本件正本證明與原本無異
                                      書  記  官  
中    華    民    國  一○○  年   十二   月  二十六  日
                                                      Ｅ